【裁判字號】    89,訴,616
【裁判日期】    890706
【裁判案由】    毒品危害防制條例
【裁判全文】
臺灣臺中地方法院刑事判決                      民國八十九年度訴字第六一六號
    公  訴  人  臺灣臺中地方法院檢察署檢察官
    被      告  甲○○
右列被告因毒品危害防制條例案件，經檢察官提起公訴 (八十九年度毒偵字第一三四
一號)，本院判決如左：
    主      文
甲○○連續施用第一級毒品，累犯，處有期徒刑壹年，扣案之海洛因壹包（淨重零點
壹公克、包裝重零點三七公克）沒收銷燬之，注射針筒壹支沒收；又連續施用第二級
毒品，累犯，處有期徒刑捌月，扣案之安非他命（毛重零點玖公克）沒收銷燬之，吸
食器壹組沒收；主刑部分應執行有期徒刑壹年陸月。
    事      實
一、甲○○於民國（下同）八十七年間因犯竊盜罪，經臺灣高等法院台中分院判處有
    期徒刑一年確定，甫於八十八年七月二日假釋期滿執行完畢。又於八十八年十月
    間因非法吸用第一級毒品海洛因被警查獲，經檢察官提出聲請，由本院以八十八
    年度毒聲字第六三三五號裁定送台灣台中看守所附設勒戒處所觀察、勒戒後，因
    認無繼續施用毒品之傾向，而為檢察官於八十八年十一月廿三日以八十八年度毒
    偵字第一七二０號不起訴處分確定在案。詎料甲○○復基於概括之犯意，自八十
    九年二月一日上午七時許起至八十九年二月十日下午一時許止，在台中縣清水鎮
    ○○路一六二之卅一號住處，以約一、二天施用一次連續多次將第二級毒品甲基
    非他命置於吸食器內，點火加熱後非法吸用；並連續多次以注射之方式，非法施
    用第一級毒品海洛因；嗣於八十九年二月十日下午五時許，為警在上址當場查獲
    甲○○所有第一級毒品海洛因一小包（淨重零點一公克、包裝重零點三七公克）
    第二級毒品安非他命一小包（毛重約零點九公克）、安非他命吸食器一組及注射
    海洛因用之注射針筒一支。經警移送檢察官訊問後提出聲請，本院於八十九年二
    月十一日以八十九年度毒聲字第一０四七號裁定送勒戒處所觀察、勒戒後，負責
    觀察、勒戒之台灣台中看守所附設勒戒處所判斷甲○○有繼續施用毒品之傾向。
二、案經台中縣警察局清水分局報請臺灣臺中地方法院檢察署檢察官偵查起訴。
    理      由
一、右揭事實，業據被告甲○○坦承不諱，並有當場查獲之第一級毒品海洛因一小包
    （淨重零點一公克）、第二級毒品安非他命一小包（毛重約零點九公克）、安非
    他命吸食器一組及注射海洛因用之注射針向一支等物扣案可證；且被告之尿液經
    台中縣衛生局、台灣台中看守所附設勒戒處所檢驗結果，確有安非他命及嗎啡陽
    性反應，該局及該所之報告書附卷可稽，核與被告之自白相符。另經警查獲之海
    洛因一小包，經送請法務部調查局鑑定結果確含海洛因有成分，亦有該局鑑定通
    知書一紙在卷可按。又被告前因施用毒品行為，經觀察、勒戒後認無繼續施用傾
    向而為檢察官不起訴處分確定在案之事實，有該署八十八年度毒偵字第一七二０
    號不起訴處分書正本附卷可稽；被告此次係五年內為警第二次查獲，經檢察官聲
    請本院裁定觀察勒戒後，認無繼續施用傾向之事實，有該署八十九年度聲觀字第
    七三五號聲請書正本、本院八十九年度毒聲字第一０四七號裁定書正本、台灣台
    中看守所八十九年二月廿一日（八九）中所太總字第五九五號函附證明書在卷足
    憑，事證明確，被告犯行堪以認定。故被告自不受毒品危害防制條例第二十條第
    二項之規定限制，而應逕為有罪判決。
二、核被告所為，係犯毒品危害防制條例第十條第一項、第二項之施用第一、二級毒
    品罪。其持有第一、二級毒品之犯行，為施用第一、二級毒品之行為所吸收，均
    不另論罪。被告連續多次施用第一、二級毒品之犯行，時間緊接，犯罪構成要件
    相同，顯均係基於概括之犯意反覆為之，為連續犯，應分別依刑法第五十六條之
    規定，論以一罪，並均依法加重其刑。被告所犯二罪，犯意個別，行為互殊，應
    分論併罰。復查被告曾因犯竊盜罪，經台灣高等法院台中分院判處有期徒刑一年
    確定，甫於八十八年七月二日假釋期滿執行完畢，有臺灣台中地方法院檢察署刑
    案資料查註紀錄表一紙附卷可按。其於五年以內再犯本件有期徒刑以上之罪，為
    累犯，應依法遞加其刑。爰審酌被告之品行、犯罪之動機、手段、目的、所生危
    害及施用毒品係屬自戕之行為，以及犯罪後態度良好，坦認犯行等一切情狀，分
    別處如主文所示之刑，並定其應執行之刑。扣案之海洛因一包（淨重零點一公克
    、包裝重零點三七公克）、安非他命（毛重零點九公克）分別為第一級及第二級
    毒品，應依毒品危害防制條例第十八條第一項之規定，併予宣告沒收銷燬之。另
    扣案之注射針筒一支、吸食器一組，為被告所有供施用毒品之用，業據被告陳明
    在卷，併依法宣告沒收。
據上論斷，應依刑事訴訟法第第二百九十九條第一項前段、毒品危害防制條例第十條
第一項、第二項、第十八條第一項前段、第二十條第三項前段、刑法第十一條前段、
第五十六條、第四十七條、第五十一條第五款、第三十八條第一項第二款判決如主文
。
本案經檢察官王全中到庭執行職務。
中    華    民    國      八十九      年       七      月       六      日
                                臺灣臺中地方法院刑事第四庭
            法  官  蕭  志  鋒
右正本證明與原本無異。
如不服本判決，應於判決送達後十日內向本院提出上訴狀( 應附繕本 )，上訴於臺灣
高等法院臺中分院。
                                        書記官
中    華    民    國      八十九      年       七      月       十二    日
毒品危害防制條例第十條
施用第一級毒品者，處六月以上五年以下有期徒刑。
施用第二級毒品者，處三年以下有期徒刑。                                  Ｂ


司法院資訊處製作；財團法人民間司法改革基金會備份。
